臺灣新竹地方法院民事裁定  
110年度聲字第128號
聲  請  人  施信吉  
相  對  人  合作金庫商業銀行股份有限公司

法定代理人  雷仲達  
上列當事人間聲請停止執行事件，本院裁定如下：
    主  文
聲請人以新臺幣壹佰叁拾伍萬元為相對人供擔保後，本院110年
度司執字第34984號清償票款執行事件之強制執行程序，於本院1
10年度訴字第1040號債務人異議之訴事件裁判確定、和解、或其
他原因而訴訟終結前，應暫予停止。
    理  由
一、本件聲請意旨略以：相對人向本院民事執行處聲請就聲請人
    所有坐落新竹市○○段000地號土地及其上新竹市○○段000○號(
    門牌號碼：新竹市○區○○○路00巷00號二樓)建物(下稱：系爭
    房地)聲請強制執行，並經本院民事執行處以110年度司執字
    第34986號清償票款執行事件執行在案，惟相對人持有之系
    爭本票實係相對人偽造變造，發票日及到期日欠缺記載，屬
    無效票據，聲請人復未收受本票裁定之送達，本票裁定之卷
    宗業經銷燬滅失，復無文書證明其已確定，該本票裁定不具
    執行力，聲請人已向本院提出110年度訴字第1040號債務人
    異議之訴事件，為免聲請人受有不可回復之損害，聲請人願
    供擔保，請求在上開債務人異議之訴等事件判決確定前，停
    止本院110年司執字第34986號執行事件之強制執行等語。
二、按「有回復原狀之聲請或提起再審或異議之訴，或對於和解
    為繼續審判之請求，或提起宣告調解無效之訴，撤銷調解之
    訴，或對於許可強制執行之裁定提起抗告時，法院依必要情
    形，或依聲請定相當並確實擔保，得為停止強制執行之裁定
    」，強制執行法第18條第2項定有明文。
三、經查，聲請人對於本院110年度司執字第34986號執行事件，
    已提起債務人異議之訴，現由本院以110年度訴字第1040號
    案件審理在案等情，業據本院依職權調閱110年度訴第1040
    號民事卷宗核閱無訛，故聲請人聲請在債務人異議之訴判決
    確定前，停止上開強制執行程序，並無不合，應予准許。惟
    按，法院依強制執行法第18條第2 項定擔保金額而准許停止
    強制執行之裁定者，該項擔保係預備供債權人因停止執行所
    受損害之賠償，其數額應依標的物停止執行後，債權人未能
    即時受償或利用該標的物所受之損害額，或其因另供擔保強
    制執行所受之損害額定之，非以標的物之價值或其債權額為
    依據，最高法院著有86年度台抗字第442 號裁判可資參照。
四、次查，本院110年度司執字第34986號執行事件，相對人即債
    權人聲請強制執行之金額為：一、債務人應連帶給付債權人
　　新台幣(下同)679,778元，及自民國80年3月21日起至清償日
    止按年息百分之12計算之利息。二、債務人應連帶給付債權
    人2,719,115元，及自79年3月21日起至清償日止按年息百分
    之12計算之利息。三、取得執行名義及執行費用均由債務人
    連帶負擔，聲請執行標的為聲請人所有系爭房地，目前已經
    本院民事執行處將系爭房地查封後，囑託鑑定系爭房地價值
    為6,503,000元在案，業據本院依職權調閱110年度司執字第
    34986號執行案卷核閱無訛，而因聲請人提起債務人異議之
    訴，主張其對於強制執行程序有足以排除之權利，揆之上開
    規定，既得依法聲請停止執行，則相對人在停止執行期間，
    即受有未能聲請拍賣系爭房地立即受償之損害，是倘聲請人
    停止本件強制執行事件獲准後，相對人顯受有上開已經查封
    房地全部不能進行強制執行取償之損害，是本院審酌上開各
    情，暨聲請人所提起之債務人異議之訴案情之繁簡程度，參
    考各級法院辦案期限實施要點規定，第一、二、三審程序審
    判案件之期限分別為1年4個月、2 年及1 年，加上裁判送達
    、上訴、分案等期間，預估聲請人提起債務人異議之訴獲准
    停止執行，因而致相對人之執行延宕之期間約為審理期間5 
    年，方得定讞等情，按法定利率年息百分之5計算執行延宕
    期間5年之損害金額等情，爰酌定聲請人供擔保金額如主文
    所示。
五、爰依強制執行法第18條第2項裁定如主文。　　
中　　華　　民　　國　　110 　年　　12　　月　　15　　日
                  民事第二庭法　　　官　王佳惠
以上正本係照原本作成。
如對本裁定抗告，須於裁定送達後10日內向本院提出抗告狀。
中　　華　　民　　國　　110 　年　　12　　月　　15　　日
                            書  記  官　黃伊婕